

Rafael

"Curioso y determinado"

011-1521552117

Pedro Lozano 4704. Villa Devoto



rafa 710@hotmail.com



Fecha de Nacimiento: 07/10/1986



Nacionalidad: Argentino

Tengo 35 años y poseo experiencia en tareas de logística, ventas y atención al cliente. Actualmente busco un empleo freelance, o bien de medio tiempo (por la mañana o por la noche). Puedo manejar una tienda online sin problemas y estar disponible en todo momento del día, incluso por la noche.

Estoy dispuesto a realizar las capacitaciones necesarias para afrontar nuevos desafíos. Me considero una persona seria, responsable, emprendedora y entusiasta., siempre con buena presencia y predisposición.

Actualmente estoy aprendiendo Python a través de la plataforma Udemy y me inscribí en el plan #SeProgramar del gobierno nacional para poder sumar más conocimientos.

EDUCACIÓN

2010

La Plata, Buenos

Aires

2006-2009

La Plata, Buenos Aires

2005

Neuquén, Neuguén

Tecnicatura Superior en Servicios Gastronómicos

E.P.A.C.

Universitario Incompleto/ Licenciatura en Sistemas 40% completado.

U.N.L.P.

Universitario Incompleto/ Ingeniero Petroquímico

Universidad del Comahue ole, lycée ou collège

Cursos

2009

La Plata, Buenos aires Cocina Saludable I, II, III & IV

E.P.A.C.

2005 Choele Choel, Rio Negro

Tango Gestión I.A.C.

2003 Choele Choel, Rio Negro

Conocimientos básicos de Microsoft Word, Excel y PowerPoint

EXPERIENCIA PROFESIONAL

2019 Olivos, Buenos aires

Árbol Viejo S.R.L. Analista É-commerce

Venta telefónica con experiencia aplicando cruces elásticos de productos basados en el conocimiento práctico de los mismos.

Aporte de conocimientos técnicos y prácticos de los productos, comercializados en el salón y a los canales de venta online.

Asegurar que la tienda online alcance los presupuestos y métricas planteadas.

Vigilar que la plataforma web mantengan la identidad de la marca. Gestionar la logística para maximizar los ingresos y rentabilidad.

Recomendar mejoras e innovaciones estratégicas, en base al análisis del mercado.

Analizar y tomar decisiones en relación a cómo aumentar las ventas.

Gestionar procesos de control de cambios de precios y productos.

Desarrollar estrategias de marketing de contenidos como pueden ser newsletter, emailing's en colaboración con el experto en marketing del equipo.

Programar y gestionar newsletters y ofertas.

Analizar cómo aumentar la excelencia en la experiencia de compra del usuario en el salón de ventas, así como responder a comentarios e incidencias de los mismos. Apoyo en la generación de contenidos y difusión de los mismos en redes sociales en

colaborador con el experto en redes del equipo. Seguimiento de la reputación online con diversas herramientas. 2010-2019 C.A.B.A

BayresNoProblem Grow Shop

Encargado

Logística y manejo de proveedores.

Realización de compras, archivado de facturas y control de entregas.

Facturación Comercial.

Organización de depósitos, tareas de fraccionado.

Búsqueda constante de productos nuevos, novedades, mejoramiento de precios.

Realización y fabricación de productos nuevos.

Realización y mantenimiento de precios y descripciones de listados mayoristas,

página web, mercado libre.

Manejo y ventas de clientes mayoristas.

Atención al público de clientes minoristas.

Armado y logística de mercadería para cada sucursal.

Reposición de mercadería en estanterías a la vista y depósitos.

Capacitación de empleados.

Manejo de siete empleados en las diferentes sucursales.

Armado de locales desde cero, pintura del lugar, conexiones eléctricas, colocación de luces, timbre en puerta, matafuegos correspondientes, muebles de exhibición, vitrinas, ploteado de vidrieras, carteles del frente, armado de vidrieras, contratación de servicios como telefonía e internet.

2008-2009

Quiosco 54 y 6

La Plata, Buenos Aires Encargado Turno Noche

Atención al público. Limpieza diaria del lugar. Fraccionado de mercadería.

Armado de sándwich, cocción de panes y empanadas.

Reposición y armado de góndolas.

2007-2008

Fast Food 7 y 47

La Plata, Buenos Aires Franquero

Cubría el puesto de trabajo según la necesidad del momento.

Mayormente trabaje de cajero, pero también cubría cafetería y cocina. Quedaba como encargado del lugar ante la ausencia de mi superior.

2005 Villa Regina, Rio Negro Empresa de Ómnibus Ko-Ko

Atención al Publico

Venta de pasajes zona urbana y larga distancia. Recepción, armado y despacho de encomiendas.

2003-2004

Quiosco Malvina

Choele Choel, Rio Negro

Encargado Turno Noche

Atención al publico.

Reposición y armado de góndolas.

Manejo de listas de precios y remarcado.

Recepción de proveedores y pago a los mismos.

Limpieza general de todo el lugar.

2002

Distribuidora de Bebidas

Choele Choel, Rio Negro

Ayudante

Armado de pedidos.

Armado de hoja de ruta y reparto en Choele Choel y alrededores.